臺灣臺北地方法院刑事判決
110年度審原交易字第15號
公  訴  人  臺灣臺北地方檢察署檢察官
被      告  謝宛真


義務辯護人  黃贊臣律師
上列被告因過失傷害案件，經檢察官提起公訴（110年度偵字第1
3766號），本院判決如下：
    主  文
本件公訴不受理。
    理  由
一、公訴意旨詳如附件起訴書所載 。
二、按告訴乃論之罪，告訴人於第一審辯論終結前得撤回其告訴
    ，又告訴經撤回者，應諭知不受理之判決，且得不經言詞辯
    論為之，刑事訴訟法第238條第1項、第303條第3款、第307
    條分別定有明文。
三、經查，本案被告謝宛真所犯刑法第284條前段之過失傷害罪
    嫌，依同法第287條前段之規定，須告訴乃論。茲告訴人王
    思樺已撤回告訴，此有刑事撤回告訴狀在卷可參（見本院卷
    第95頁），爰不經言詞辯論，逕為諭知不受理之判決。
據上論斷，應依刑事訴訟法第303條第3款、第307條，判決如主
文。
中　　華　　民　　國　　110 　年　　12　　月　　15　　日
　　　　　　　　　刑事第二十二庭  法　官　葉詩佳
上正本證明與原本無異。 
如不服本判決應於收受送達後20日內向本院提出上訴書狀，並應
敘述具體理由；其未敘述上訴理由者，應於上訴期間屆滿後20日
內向本院補提理由書（均須按他造當事人之人數附繕本）「切勿
逕送上級法院」。告訴人或被害人如對於本判決不服者，應具備
理由請求檢察官上訴，其上訴期間之計算係以檢察官收受判決正
本之日期為準。 因疫情而遲誤不變期間，得向法院聲請回復原
狀。
                                   書記官  巫佳蒨 
中　　華　　民　　國　　110 　年　　12　　月　　15　　日
附件：
臺灣臺北地方檢察署檢察官起訴書
                                    110年度偵字第13766號
    被　　　告　謝宛真　女　29歲（民國00年0月0日生）
　　　　　　　　　　　　住新北市○○區○○路000巷00弄00
　　　　　　　　　　　　　號3樓
　　　　　　　　　　　　國民身分證統一編號：Z000000000號
上列被告因過失傷害案件，業經偵查終結，認應該提起公訴，茲
將犯罪事實及證據並所犯法條分敘如下：
　　　　犯罪事實
一、謝宛真（所涉肇事逃逸罪嫌部分，另為不起訴處分）於民國
    109年11月11日下午，沿臺北市中山區北安路538巷（下僅稱
    路名）由北往南方向行駛，於同日下午6時16分，行經北安
    路538巷與北安路538巷1弄交岔路口，本應注意車前狀況，
    並隨時採取必要之安全措施，且汽車行近行人穿越道，遇有
    行人穿越時，無論有無交通指揮人員指揮或號誌指示，均應
    暫停讓行人先行通過，以避免發生危險，依當時天候晴、夜
    間有照明、路面乾燥無缺陷、視距良好，並無任何不能注意
    之情形，竟疏未注意及此，貿然左轉欲往北安路538巷1弄，
    適王思樺徒步行走在該路段行人穿越道上，謝宛真見狀閃避
    不及，而駕車與王思樺發生碰撞，致王思樺受有左側肩膀挫
    傷、左肩部棘上肌部分撕裂、左側腕部挫傷等傷害。
二、案經王思樺訴由臺北市政府警察局中山分局報告偵辦。
　　　　證據並所犯法條
一、證據清單
編號 證據名稱 待證事實 1 被告謝宛真於警詢及偵查中之自白 被告謝宛真坦承有於上開時地駕駛車輛因未注意，而與告訴人王思樺發生碰撞之事實。 2 告訴人即證人王思樺於警詢及偵查中之證述 證明告訴人於上開時地行走在行人穿越道遭被告駕車碰撞，而受有左側肩膀挫傷、左肩部棘上肌部分撕裂、左側腕部挫傷等傷害之事實。 3 道路交通事故調查表㈠㈡、道路交通事故現場圖、現場照片  ①證明被告於案發時無不能注意之情形，仍不慎駕車與步行在行人穿越道之告訴人發生碰撞之事實。 ②證明本案之事發經過。 4 惟廉診所109年11月11日及高固廉聯合診所109年11月16日之診斷證明書各1紙 證明告訴人受有左側肩膀挫傷、左肩部棘上肌部分撕裂、左側腕部挫傷等傷害之事實。 5 臺北市政府警察局交通警察大隊道路交通事故初步分析研判表 證明被告涉嫌轉彎時除禁止行人穿越路段外，不暫停讓行人優先通行之事實。 
二、按汽車行駛時，駕駛人應注意車前狀況及兩車並行之間隔，
    並隨時採取必要之安全措施；再汽車行近行人穿越道，遇有
    行人穿越、攜帶白手杖或導盲犬之視覺功能障礙者時，無論
    有無交通指揮人員指揮或號誌指示，均應暫停讓行人、視覺
    功能障礙者先行通過，道路交通安全規則第94條第3項、第1
    03條第2項分別訂有明文。被告駕駛車輛自應注意遵守上開
    規定，依前揭道路交通事故調查報告表㈠顯示，案發當時天
    候晴、夜間有照明、路面乾燥無缺陷、視距良好，並無任何
    不能注意之情形，竟疏未注意因而肇事，致告訴人受傷，顯
    有過失。本案事故之發生，既因被告上開過失行為所致，則
    與告訴人受傷間，自具有相當因果關係，是被告之犯嫌應堪
    認定。
三、查被告駕車行經前揭交岔路口之行人穿越道時，不依規定暫
    停讓行人即告訴人優先通行，過失肇事致告訴人受傷，是核
    被告所為，係犯道路交通管理處罰條例第86條第1項、刑法
    第284條前段之汽車駕駛人行經行人穿越道不依規定讓行人
    優先通行而過失傷害罪嫌，請依法加重其刑。
四、依刑事訴訟法第251條第1項提起公訴。
  　此　致
臺灣臺北地方法院
中　　華　　民　　國　 110　　年　　8 　　月　　10　　日
　　　　　　　　　　　　　檢　察　官    黃冠中
本件正本證明與原本無異
中　　華　　民　　國　 110　　年　　8 　　月　　20　　日
                          書  記  官    陳韋晴
附錄本案所犯法條全文
中華民國刑法第284條
因過失傷害人者，處 1 年以下有期徒刑、拘役或 10 萬元以下
罰金；致重傷者，處 3 年以下有期徒刑、拘役或 30 萬元以下
罰金。